臺灣桃園地方法院刑事判決　　　　　　　 94年度訴字第255號
公　訴　人　臺灣桃園地方法院檢察署檢察官
被　　　告　丙○○　男　26歲.
選任辯護人　呂翊丞律師
上列被告因毒品危害防制條例案件，經檢察官提起公訴（93年度
偵字第14405 號），本院判決如下：
    主  文
丙○○意圖販賣而持有第一級毒品，處有期徒刑拾壹年。
扣案之第一級毒品海洛因肆拾陸包（驗得合計淨重拾捌點貳陸公
克）、第二級毒品甲基安非他命拾肆包（含拾肆只塑膠袋實稱毛
重陸點貳捌柒公克），均沒收銷燬之；包裹第一級毒品海洛因之
外包裝袋肆拾陸個（合計玖點壹捌公克）、包裹第二級毒品甲基
安非他命之外包裝塑膠袋拾肆個及未扣案之網狀袋子壹個，均沒
收。
    事  實
一、丙○○前曾於民國92年間因毒品危害防制條例案件，經本院
    以92年度訴字第684 號判決就連續施用第一級毒品部分判處
    有期徒刑8 月、就連續施用第二級毒品部分判處有期徒刑5
    月，並定應執行有期徒刑1 年，於93年5 月11日入監執行，
    於94年4 月16日執行完畢；復於94年間因毒品危害防制條例
    案件，經本院以93年度訴字第1246號判決就連續施用第一級
    毒品部分判處有期徒刑8 月、就連續施用第二級毒品部分判
    處有期徒刑6 月，並定應執行有期徒刑1 年，於94年7 月8
    日入監執行，現仍在執行中（不構成累犯）。丙○○明知海
    洛因、甲基安非他命為毒品危害防制條例第2 條第2 項第1
    款、第2 款所稱第一、二級毒品，不得意圖販賣而持有，竟
    分別於不詳時間及93年5 月10日前1 週內某時，在不詳地點
    及桃園縣桃園市○○路某處向真實姓名年籍不詳綽號「阿強
    」之成年男子，以每0.2 公克新臺幣（下同）1,000 元之價
    格購得第一級毒品海洛因46包（合計淨重18.26 公克，空包
    裝重9.18公克）及每0.5 公克1,000 元之價格取得第二級毒
    品甲基安非他命14包（實稱毛重6.287 公克，含14只塑膠袋
    ）後，丙○○另以販賣前開購入（無證據證明其係意圖販賣
    而販入第一、二級毒品）之第一級毒品海洛因及第二級毒品
    甲基安非他命營利之意圖，將前開毒品置放在網狀袋子內隨
    身攜帶，伺機賣出。嗣因員警李灝接獲檢舉電話稱桃園縣桃
    園市○○街283 號前經常有人交易毒品，員警甲○○、李灝
    等5 人遂於93年5 月10日近14時許分別搭乘偵防車及中型貨
    車前往上址觀察埋伏，嗣於同日14時許，丙○○駕駛車牌號
    碼4730-FR 號自用小客車由桃園縣桃園市○○街山區往市區
    方向駛至該處，另有真實姓名年籍不詳之成年男子騎乘未懸
    掛車牌之機車搭載真實姓名年籍不詳之成年女子由桃園縣桃
    園市市區○○○街山區方向駛至丙○○駕駛之前開車輛左側
    （即駕駛座旁），該不詳男子乃交付1,000 元偽鈔2 張予丙○○並拿取不詳物品後，隨即騎乘機車搭載前開女子離去，
    警方見狀乃分乘上開偵防車及貨車上前，丙○○駕駛之前開
    車輛因與偵防車發生碰撞而遭攔阻，丙○○遂為警當場查獲
    ，警方並於丙○○所駕駛上開車輛後座扣得第一級毒品海洛
    因46包（驗得合計淨重18.26 公克）、包裹該海洛因外包裝
    袋46個（合計9.18公克）、第二級毒品甲基安非他命14包（
    含14只塑膠袋實稱毛重6.287 公克）、包裹該甲基安非他命
    之塑膠袋14個。
二、案經桃園縣政府警察局大溪分局報請臺灣桃園地方法院檢察
    署檢察官偵查起訴。
    理  由
一、訊據被告丙○○固不否認於上開時、地為警查獲，並扣得第
    一級毒品海洛因46包（其中包裝袋上記載「XO」者4 包、記
    載「OO」者6 包、記載「3 」者5 包、記載「2 」者3 包、
    記載「1 」者18包、記載「5 」者10包，合計46包）及第二
    級毒品甲基安非他命14包之事實，惟矢口否認有意圖販賣而
    持有第一、二級毒品犯行，辯稱：扣案之毒品係證人乙○○
    於案發前一天向綽號「小葉」之真實姓名年籍不詳男子購買
    而暫時寄放於伊住處，遭查獲當天伊係欲將扣案之毒品交還
    予乙○○云云。經查：
  (一)本件認定事實所引用之本件卷內所有卷證資料（包含人證與
    文書證據、物證等證據），並無證據證明係公務員違背法定
    程序所取得，且辯護人於準備程序即陳明對檢察官所提出之
    證據方法之證據能力沒意見等語，並審判期日對本院提示之
    卷證亦陳明沒意見等語，又本件被告以外之人於審判外之陳
    述，亦無刑事訴訟法第159 條之1 至之3 所規定之不得作為
    證據之情形，且卷內之文書證據，亦無刑事訴訟法第159 條
    之4 之顯有不可信之情況與不得作為證據之情形，則依刑事
    訴訟法第159 條至159 條之5 之規定，本件認定事實所引用
    之本件卷證所有證據（包含人證與文書證據、物證等證據）
    ，均有證據能力，合先敘明。
  (二)員警於93年5 月10日14時許，在桃園縣桃園市○○街283 號
    前，而在被告當時所駕駛之案外人黃文彬（為被告友人）車
    牌號碼4730-FR 號自用小客車上查獲之第一級毒品海洛因46
    包、第二級毒品甲基安非他命14包等物，就第一級毒品海洛
    因部分經送請法務部調查局以化學呈色法、氣相層析質譜儀
    分析法鑑定結果，均含有第一級毒品海洛因成分，驗得合計
    淨重18.26 公克（空包裝重9.18公克），純度32.80 ％，純
    質淨重5.99公克，有法務部調查局調科壹字第080007729 號
    鑑定通知書在卷可稽（見偵查卷第67頁）；另就第二級毒品
    甲基安非他命部分經送請行政院衛生署管制藥品管理局以氣
    相層析質譜儀（GC/MS）法 鑑定結果，檢出甲基安非他命成
    分，驗得實稱毛重6.287 公克（含14只塑膠袋），亦有行政
    院衛生署管制藥品管理局管檢字第0930009583號檢驗成績書
    在卷（見偵查卷第83頁），顯見扣案之毒品確係第一級毒品
    海洛因及第二級毒品甲基安非他命。
  (三)本件扣案毒品及放置毒品之網狀袋子均係在被告所駕駛之車
    牌號碼4730-FR 號自用小客車（該車係被告向案外人黃文彬
    商借使用）上查獲，業據證人即員警甲○○於偵查及本院審
    理中證述明確，且為被告所自承，是上開物品當時係在被告
    實力支配之下，自堪認定上開物品均為被告所有。至被告固
    辯稱：上開毒品並非伊所有，係證人乙○○寄放的云云，經
    查：
  1.就扣案毒品究係如何取得乙節，被告於警詢中供稱：「毒品
    是陳信『志』的... 因為陳信『志』前1 天跟我賭博嘛，然
    後欠我錢就押在我那裡，然後那時候他就打電話叫我要還給
    他，然後先、先還、他先還我2,000 塊」云云（見本院勘驗
    偵查卷第40頁第4-7 行警詢錄音之勘驗筆錄），於偵查中供
    稱：「所扣案的毒品在查獲的前1 天在我家賭博輸錢放在我
    家。第2 天說要還我錢，叫我『東西』還給他」云云（見偵
    查卷第77頁），於本院準備程序中，辯護人於刑事準備程序
    書狀中為被告辯稱：扣案毒品係被告友人乙○○於案發前1
    日寄放在被告處者云云（見本院卷(一)第31頁），於本院審理
    中供稱：「（為何他的一二級毒品會在你那邊？）因為前1
    天晚上他在我們家玩牌，玩到晚上11點多他要回去的時候，
    他說他要去電動間，因為他怕危險，先放我這邊，等他從電
    動間回來時候再跟我拿。」、「（你之前在檢察官問你的時
    候，還有之前在準備庭的時候，你講說這些毒品是他賭博賭
    輸，押在你那邊的，為何與今日陳述不一樣？）並不是押，
    我是有施用毒品的人，如果他是賭輸的話就可以直接用毒品
    抵給我就好了。」云云（見本院94年4 月14日審判筆錄第12
    、13頁），復供稱：「我在警詢筆錄稱乙○○將毒品押在我
    這邊，是因為我被抓的時候，不知道如何去解釋身上的那
    2,000 元，當時我在警局說他要還我2,000 元，我要把東西
    還他，這是我編造的。」云云（見本院94年7 月12日審判筆
    錄第9 頁）。是被告就扣案毒品如何取得乙節，此為被告本
    身所應知之事項，前後翻異其詞，顯有可疑。
  2.證人乙○○於本院審理中固亦證稱：毒品係伊於93年5 月9
    日即案發前1 天向綽號「小葉」之真實姓名年籍不詳之成年
    男子購買後帶到被告住處施用，因東西不合要求伊原欲找「
    小葉」換，但怕被臨檢，所以毒品先寄放在被告處，案發當
    天係伊要被告將上開毒品還他，因此伊騎機車搭載「小葉」
    到查獲地點與被告碰面，「小葉」叫伊拿2,000 元給被告吃
    紅云云（見本院94年4 月14日審判筆錄），然查：
  (1)被告及證人乙○○固均稱：扣案毒品係案發前1 晚乙○○寄
    放在被告處，而當晚有一起賭博，玩「13張」，在查獲前乙○○有交2,000 元給被告云云，惟就乙○○以多少代價取得
    該毒品，乙○○係稱：「我當天拿了25,000元給『小葉』。
    」云云（見本院94年4 月14日審判筆錄第5 頁），被告則稱
    ：「（證人有無說他帶去的毒品是以多少錢買的？）我忘記
    他講50,000元還是60,000元。」云云（見本院94年4 月14日
    審判筆錄第15頁）；就賭博方式，乙○○係稱：「（你們13
    張打多大？）打1,000 元，紅不讓2,000 元，打槍1,000 元
    。」云云（見本院94年4 月14日審判筆錄第7 頁），被告則
    稱：「（你們前1 天玩什麼？賭什麼？）13支，打槍1,000
    元，沒有算紅不讓的錢。」云云（見本院94年4 月14日審判
    筆錄第14頁）；就交付金錢之原因，乙○○係稱：「『小葉
    』說之前打電動還有贏一點點錢，叫我拿2,000 元給丙○○
    吃紅。」云云（見本院94年4 月14日審判筆錄第5 頁），被
    告於警詢時稱：陳信志賭博欠伊錢，先還2,000 元云云（見
    前述本院勘驗筆錄），於本院審理時供稱：「（你是否知道
    證人為何要將2,000 元拿給你？）我不知道。我心想他應該
    是要還我前1 天的賭債。」云云（見本院94年4 月14日審判
    筆錄第14頁），後稱：「我在警局說他要還我2,000 元，我
    要把東西還他，這是我編造的。」云云（見本院94年7 月12
    日審判筆錄第9 頁）。是被告與證人乙○○所述情節，不論
    就賭博方式、乙○○為何要交給被告2,000 元及以何代價取
    得毒品等節，均非相符。
  (2)證人乙○○就其要如何與「小葉」換毒品乙節，原證稱：「
    我當天拿了25,000元給小葉，我就先跑到被告家裡去使用
    ... 晚上11點多的時候，我覺得我應該要離開了，我就單獨
    去哈電腦電動玩具場，結果小葉還是在那邊玩，結果我就一
    直在那邊撐，就去吵他，東西要換回來，小葉就說還要給我
    15,000元，我就說好。」云云（見本院94年4 月14日審判筆
    錄第5 頁），後稱：「（你當時離開被告家裡時，身上是否
    還有15,000元？）是的。」、「（為何那個錢不還丙○○？
    ）因為我要換東西，我身上沒有這15,000元就換不到東西。
    」云云（見本院94年4 月14日審判筆錄第7 頁）。是乙○○
    就其要如何與「小葉」換毒品乙節，原稱「小葉」允諾退還
    15,000元云云，後稱其拿15,000元要找「小葉」換毒品云云
    ，顯有矛盾。
  (3)就證人乙○○所述案發當天伊騎機車搭載「小葉」到查獲地
    點與被告碰面乙節，證人即員警甲○○、李灝於本院審理時
    均證稱：查獲當天騎機車到現場的人是1 男1 女，且坐在機
    車前座者並非證人乙○○等語，且證人甲○○並明確證稱：
    當時坐在機車前座的人感覺沒有小腹，不像在庭的乙○○有
    小腹等語（見本院94年5 月17日審判筆錄第4 、10頁），顯
    與證人乙○○所述不同，雖辯護人為被告辯稱：證人甲○○
    在查獲當場其視線會因遭汽車（指被告當時所駕駛之車輛）
    阻擋，故證人甲○○應看不出來機車之人之身材云云，然證
    人甲○○於本院審理時證稱：被告所駕駛之車輛駕駛座與副
    駕駛座之車窗都有打開，且機車先走，機車一走就可以看到
    機車的情形，伊有想要看機車車牌號碼。所以有瞄到機車上
    人的身材等語（見本院94年5 月17日審判筆錄第6 、7 頁、
    94年7 月12日審判筆錄第4 頁），查證人甲○○、李灝係據
    檢舉電話方至查獲現場埋伏等候，自當會格外留意現場出入
    車輛、人員，而證人甲○○所述想看機車車牌號碼等情，亦
    與員警辦案方式相符，況證人甲○○、李灝均經具結以擔保
    其證詞之真實性與憑信性，且參以證人甲○○就本件被告交
    付何物品予對方乙節，亦供稱沒辦法看清楚是何毒品等語（
    見本院94年7 月12日審判筆錄第5 頁），顯見證人甲○○應
    無故為不實證述之情形。
  (4)參以：
  證人乙○○證稱扣案毒品係以25,000元購買云云，查扣案第
    一級毒品海洛因驗得合計淨重18.26 公克（空包裝重9.18公
    克）、第二級毒品甲基安非他命驗得實稱毛重6.287 公克（
    含14只塑膠袋），已如前述，參諸被告供稱1,000 元可購得
    0.5 公克安非他命及1,000 元可購得海洛因0.2 公克等情（
    見本院94年6 月16日審判筆錄第9 、10頁），證人乙○○所
    述購買價格顯然過低；按毒品交易首重隱密、安全，查本件
    查獲地點距被告住處不遠，若如乙○○所述當時係騎機車搭
    載「小葉」而約被告帶毒品過來查獲地點者，何不直接在被
    告住處換毒品更為隱密且安全，反而要求被告在光天化日下
    將毒品帶到馬路邊交換？況被告於本院審理時竟供稱：伊當
    天早上就帶著毒品出門，因為怕證人臨時打電話說要拿毒品
    云云（見本院94年4 月14日審判筆錄第13頁），是證人乙○○所述，顯與常情不符；證人乙○○又稱被告所持有的
    2,000 元是「小葉」要給被告吃紅，然「小葉」何以無故要
    給被告吃紅？甚至還是拿偽鈔？基上，證人乙○○所述已有
    諸多不合理之處。
  據證人乙○○陳稱：與被告認識2 年多，且以2 人之交情，
    錢借來借去很正常等語（見本院94年4 月14日審判筆錄第3
    、6 頁），且為被告所不否認，並稱：伊太太邱筱雯與證人
    乙○○也很熟等語（見本院94年6 月16日審判筆錄第6 頁）
    ，足見被告與證人乙○○交情匪淺，且本有一定信賴關係，
    則理應熟知彼此聯絡方式，查被告前已有違反毒品危害防制
    條例案件之前科，當深知販賣毒品罪刑之重，若本件扣案毒
    品確係證人乙○○所寄放，參諸被告自陳：「我被抓到第一
    個感覺認為是被乙○○陷害，所以就咬他」等語（見本院94
    年6 月16日審判筆錄第7 頁）之心態，理當儘速明確供出乙○○之年籍資料及聯絡方式，俾供檢警查緝以證明其無辜，
    然查被告於遭查獲後至檢察官起訴長達6 月餘之期間，均未
    能提出乙○○之年籍資料及聯絡方式，迄於本件行準備程序
    中，方由辯護人聲請傳喚證人乙○○並明確陳報其在臺灣桃
    園監獄執行中，另經本院調閱於臺灣桃園監獄之接見情形，
    案外人張淑蓉於94年2 月21日至該監獄會見證人乙○○，有
    該監獄被告、受刑人接見登記單1 紙在卷足憑，而被告亦供
    承認識張淑蓉，並稱呼張淑蓉為嫂子，張淑蓉要乙○○開庭
    時要好好講，伊太太邱筱雯與張淑蓉很熟，伊和乙○○都蠻
    尊敬張淑蓉等語（見本院94年7 月12日審判筆錄第6 、7 頁
    ），而被告妻邱筱雯係於張淑蓉在臺灣桃園監獄會見乙○○
    後之翌日（即94年2 月22日）為被告委任辯護人（見卷附委
    任狀所在日期），從乙○○上開接見日期，接見人張淑蓉與
    被告（及其妻邱筱雯）、乙○○間之關係，乃至被告妻邱筱
    雯為被告委任辯護人之日期，而審理中方聲請傳喚證人乙○○等情，人、時、事上密接之「巧合」，足認證人乙○○證
    詞之真實性，顯有可疑。
  3.基上各節，被告就扣案毒品係如何取得，此為被告本身所應
    知之事項，前後翻異其詞，顯有可疑，而綜觀證人乙○○之
    證詞，或與被告所述不符，或前後矛盾，或與證人甲○○、
    李灝之證詞不同，參以其證詞有諸多不合理之處，其真實性
    顯有可疑，則證人乙○○之證詞，自難憑為有利被告之認定
    ，查本件扣案毒品及放置毒品之網狀袋子遭查獲當時係在被
    告實力支配之下，自堪認定上開物品為被告所有。
  (四)就被告辯稱扣案毒品係證人乙○○寄放云云，並不可採，已
    如前述，被告於本院審理時供稱：「（毒品平常向何人拿？
    ）『阿強』，海洛因我很少在拿，我都是拿安非他命，都是
    跟『阿強』拿。」、「（安非他命向『阿強』拿多少錢？）
    大概1,000 、2,000 、3,000 」、「（1,000 元可以拿多少
    量？）0.5 公克。」、「（海洛因1,000 元可以拿多少量？
    ）目視大約0.2 公克左右。」、「（最近一次與『阿強』在
    何處拿毒品？）我被查獲前1 個星期內，在桃園市○○路的
    撞球間，那次我只跟他拿安非他命，沒有拿海洛因。」等語
    （見本院94年6 月16日審判筆錄第9 、10頁），是扣案毒品
    係被告分別於不詳時間及93年5 月10日前1 週內某時，在不
    詳地點及在桃園縣桃園市○○路某處向真實姓名年籍不詳綽
    號「阿強」之成年男子，以每0.2 公克1,000 元之價格購得
    第一級毒品海洛因及每0.5 公克1,000 元之價格取得第二級
    毒品甲基安非他命等情，堪以認定。
  (五)查本件遭查獲之毒品，計有第一級毒品海洛因46包及第二級
    毒品甲基安非他命14包，且第一級毒品海洛因部分尚分裝成
    不同重量包裝並以符號註記（其中包裝袋上記載「XO」者4
    包、記載「OO」者6 包、記載「3 」者5 包、記載「2 」者
    3 包、記載「1 」者18包、記載「5 」者10包，合計46包）
    ，且被告並供稱：海洛因包裝袋上記載「XO」者代表每1 小
    包8,000 元，記載「OO」者代表每1 小包4,000 元，記載「
    3 」者代表每1 小包3,000 元，記載「2 」者代表每1 小包
    2,000 元，記載「1 」者代表每1 小包1,000 元，記載「5
    」者代表每1 小包500 元；而甲基安非他命每1 小包1,000
    元等語（見偵查卷第40、41頁），雖被告辯稱：這些都是伊
    與乙○○依照毒品的量來推算的云云（見本院94年7 月12日
    審判筆錄第3 頁），惟被告於警詢中係供稱：包裝上的代號
    是陳信「志」告訴伊的云云（見偵查卷第40頁），前後辯詞
    不一，所辯顯不可採。從而，僅從被告持有上開毒品之數量
    ，及將毒品分裝成不同重量包裝並以符號註記觀察，堪認被
    告係意圖販賣而持有上開毒品。
  (六)按認定犯罪事實之證據，並不以直接證據為限，即綜合各種
    間接證據，本於推理作用，為認定犯罪事實之基礎，如無違
    背一般經驗法則，尚非法所不許（最高法院44年臺上字第
    702 號判例意旨參照）。本件被告上開所辯，既不可採，而
    依查獲之毒品已分裝成不同重量包裝並以符號註記等情，其
    有販賣圖利之意思至為明顯。雖然卷內未見被告供述已賣出
    或有任何人指述向被告購買毒品，無法認定被告販入毒品之
    初，即有販賣之意思，但是參諸政府近年來為杜絕毒品之氾
    濫，對於查緝施用及販賣毒品之工作，無不嚴加執行，販賣
    毒品罪又係重罪，設若無利可圖，衡情一般人當不致為之，
    即亦可認定被告係事後另萌營利之犯意，擬將已分裝之毒品
    出售，被告確有意圖販賣而持有毒品之犯行，堪予認定。
二、查海洛因、甲基安非他命分別係毒品危害防制條例第2 條第
    2 項第1 、2 款之第一、二級毒品，核被告所為係犯毒品危
    害防制條例第5 條第1 、2 項之意圖販賣而持有第一、二級
    毒品罪。至就被告意圖販賣而持有第二級毒品部分，公訴人
    認係安非他命，惟該毒品經送請行政院衛生署管制藥品管理
    局鑑驗結果，認係甲基安非他命，是應予以更正。
  (一)又公訴意旨雖認被告涉犯毒品危害防制條例第4 條第1 、2
    項之販賣第一、二級毒品罪嫌云云，惟查：按販賣毒品罪，
    係行為人明知其為毒品，意圖營利，而將毒品購入或賣出，
    有一於此，其犯罪即屬完成，不必二者兼備；此與意圖販賣
    而持有毒品罪，係指行為人以意圖販賣營利以外之原因而持
    有毒品，其後始起意營利販賣者（例如因為他人之贈與或寄
    藏而持有，嗣後始起意為販賣者而言），並不相同（92年度
    臺上字第67號判決參照），可知，持有大量毒品之原因諸多
    ，或基於大量採購比較便宜，或係分批購買累積而成，或係
    受託保管而持有之，是以持有大量毒品，如無積極證據足以
    證明係意圖營利而向他人販入，依證據裁判原則，自難論以
    販入毒品罪。本件被告自始至終均否認遭查獲時係與他人從
    事毒品交易及基於營利之意圖購入扣案之海洛因、甲基安非
    他命，經查：
  1.被告取得扣案之毒品原因非只一端，或係購入（購入之原因
    或係供自己施用、或係意圖營利而購入等）、或係他人無償
    轉讓、或係拾得、甚至竊得、強盜取得等等，本件為警查獲
    當時亦無任何相關證據足證被告起初購入海洛因及甲基安非
    他命之際即有營利之意圖而涉有販賣毒品之犯行，自難遽認
    被告於購入海洛因及甲基安非他命之初確係基於欲賣出營利
    之意圖。
  2.證人甲○○於偵查時固證稱：「我們發現丙○○開車到查獲
    地，有男子騎1 部機車載1 個女子靠近丙○○的駕車，然後
    就看到丙○○自車子拿1 包毒品給騎機車的男子，這男子有
    拿錢給他。」等語（見偵查卷第76頁），於本院審理時亦證
    稱：「（當天查獲的經過）我們確實有看到1 部機車，有兩
    個人戴安全帽，機車是從市區往山上的方向騎，丙○○的客
    車從三元街的山的那頭開往市區，接著他們就在交易，交易
    的時候我們正好在巷子裡面，所以我們可以看得到他們交易
    的情形，應該是機車停在自小客車的左側【即駕駛座旁邊】
    ，由坐在機車前座的人右手拿錢，把錢交給丙○○以後從丙○○手中拿到毒品，機車馬上騎走。」等語（見本院94年5
    月17日審判筆錄第4 頁），但就被告究係拿何物品給該騎機
    車之男子，證人甲○○則證稱：「（你有無看清楚交易是何
    種毒品？）沒辦法。」、「（數量？）看不出來。」、「（
    你以前在警詢時所製作的筆錄，訊問被告稱『你拿給對方1
    小包是何物』，你今日答你看不清數量，當時為何問被告是
    1 小包？）那個東西看起來是白色的，感覺上就是這個樣子
    ，因為我們我不能確定被告手中毒品的數量，所以就只能通
    稱問他1 小包白色物品是什麼。」等語（見本院94年7 月12
    日審判筆錄第5 頁），依證人甲○○前開證詞，顯無法確認
    所交付者係毒品或其他之物品；另扣案之1, 000元鈔票2 張
    經送請中央印製廠鑑定結果：「該等偽鈔均以彩色噴墨方式
    仿印，無凹版印紋凸起效果；紙張非鈔券紙；水印以灰色墨
    在紙張背面仿製，安全線先燙印整條箔膜（含面額數字）再
    以灰色墨覆蓋仿鈔卷正面5 段裸露部分；左下角面額數字以
    燙印箔膜仿折光變色油墨。」有中央印製廠94年6 月13日中
    印發字第0940002348號函可稽，參以：一般單純施用毒品者
    ，為確保其毒品供應來源穩定，當會與販毒者維持一定信賴
    關係，應不致故意以偽鈔訛詐販毒者，查本件上開騎機車男
    子所交付之1,000 元紙鈔2 張，不論紙質、印刷方式、防偽
    安全線均與真鈔不同，且不難發現均係偽鈔，則該男子交付
    被告上開偽鈔之目的為何，是否係購買毒品，即非無疑。是
    本件既無從認定該男子交付上開偽鈔之目的係為購買毒品，
    亦無法確認被告有交付何種物品予該男子，自難逕以認定被
    告係販賣毒品予該男子。
  3.此外，復查無其他積極證據證明被告販入毒品時，有意圖販
    賣營利之犯行，亦無其他積極證據證明被告遭查獲時，有販
    賣毒品之犯行，依「罪證有疑，利歸被告」之證據法則，尚
    難認定被告販賣毒品之犯行。是本件起訴法條尚有未洽，惟
    公訴人起訴之犯罪事實已敘及被告持有第一、二級毒品海洛
    因、甲基安非他命之基本事實，核與販賣第一、二級毒品海
    洛因、甲基安非他命之基本事實相同，爰依法變更起訴法條
    。
  (二)被告丙○○一行為觸犯上述二罪名，為想像競合犯，應從一
    重之意圖販賣而持有第一級毒品罪論處。
  (三)爰審酌被告之素行、犯罪動機、目的、手段、犯後矢口否認
    犯行毫無悔意之犯後態度及其對社會整體防衛機制之破壞等
    一切情狀，量處如主文所示之刑。
  (四)扣案之第一級毒品海洛因46包（驗得合計淨重18.26 公克）
    、第二級毒品甲基安非他命14包（含14只塑膠袋實稱毛重
    6.287 公克），應依毒品危害防制條例第18條第1 項前段之
    規定，均沒收銷燬之；包裹第一級毒品海洛因之外包裝46個
    （合計9.18公克）、包裹第二級毒品甲基安非他命之外包裝
    塑膠袋14個及未扣案之網狀袋子1 個，既係用於包裹毒品，
    防其裸露、潮濕，便於意圖販賣而持有，屬於供意圖販賣而
    持有所用之物，應併依毒品危害防制條例第19條第1 項前段
    之規定宣告沒收。至扣案之1,000 元偽鈔2 張，無證據證明
    係本件犯行所得，已如前述，爰不宣告沒收。
據上論斷，應依刑事訴訟法第299 條第1 項前段、第300 條，毒
品危害防制條例第5 條第1 項、第2 項、第18條第1 項前段、第
19 條 第1 項前段，刑法第11條前段、第55條，判決如主文。
本案經檢察官陳美華到庭執行職務。
中　　華　　民　　國　　94　　年　　7 　　月　　26　　日
                  刑事第二庭審判長法　官　徐培元
                                  法  官  陳心婷
                                  法  官  鄭吉雄
以上正本證明與原本無異。
如不服本判決，應於判決書送達後10日內，向本院提出上訴狀（
應附繕本），上訴於臺灣高等法院。
                                  書記官  陳慧玲
中　　華　　民　　國　　94　　年　　7 　　月　　26　　日
附錄法條：
毒品危害防制條例第5 條第1 項、第2 項
意圖販賣而持有第一級毒品者，處無期徒刑或 10 年以上有期徒
刑，得併科新臺幣 7 百萬元以下罰金。
意圖販賣而持有第二級毒品者，處 5 年以上有期徒刑，得併科新
臺幣 5 百萬元以下罰金。
